【裁判字號】    98,交聲,477
【裁判日期】    980527
【裁判案由】    違反道路交通管理處罰條例聲明異議
【裁判全文】
臺灣士林地方法院交通事件裁定         98年度交聲字第477號
原處分機關  臺北市交通事件裁決所
異  議  人  甲○○
即受處分人
上列異議人即受處分人因違反道路交通管理處罰條例案件，對臺
北市交通事件裁決所於民國98年4 月3 日所為之處分（原處分案
號：北市裁罰字第裁22-1AD401350號），聲明異議，本院裁定如
下：
    主  文
異議駁回。
    理  由
一、原處分意旨略以：異議人即受處分人甲○○於民國97年9 月
    23日上午11時12分許，將車牌號碼為P7-7413 號自小客車停
    放在路邊繪有黃實線之臺北市○○街117 巷8 弄1 號前，為
    警以上開車輛所有人有在設有禁止停車標線處所停車之違規
    事實，逕行依道路交通管理處罰條例第56條第1 項第4 款之
    規定掣單舉發。經上開車輛所有人依道路交通管理處罰條例
    第85條第1 項規定向處罰機關告知應歸責人為異議人後，處
    罰機關乃向異議人進行舉發，經異議人提出申訴，原處分機
    關函請舉發機關調查結果，仍認異議人有上開違規行為，乃
    依道路交通管理處罰條例第56條第1 項第4 款之規定，裁決
    異議人新臺幣（下同）900 元之罰鍰。
二、異議意旨略以：案發地點附近設有告示牌，其上載有早上7
    點到10點，下午5 點到8 點時段，黃線禁止停車，伊被開單
    的時間是早上11時許，應該可以停車而無違規，為此聲明異
    議等語。
三、按禁止停車線，用以指示禁止停車路段，以劃設於道路緣石
    正面及頂面為原則，無緣石之道路得標繪於路面上，距路面
    邊緣以30公分為度；本標線為黃實線，線寬除設於緣石正面
    者以緣石高度為準外，其餘皆為10公分；本標線禁止時間為
    每日上午7 時至晚間8 時，如有延長或縮短之必要時，應以
    標誌及附牌標示之，道路交通標誌標線號誌設置規則第168
    條第1 項、第2 項、第4 項定有明文。又按汽車駕駛人在設
    有禁止停車標誌、標線之處所停車者，處600 元以上1,200
    元以下罰鍰，道路交通管理處罰條例第56條第1 項第4 款亦
    著有明文。末按交通法庭認為聲明異議無理由者，應以裁定
    駁回之，此為道路交通案件處理辦法第19條所明定。
四、經查，證人即本件舉發人乙○○於本院結證稱：異議人案發
    當時停放前揭車輛在路邊繪有黃實線之臺北市○○街117 巷
    8 弄路旁，異議人所指告示牌，其位置設在瑞光路上，該告
    示牌僅適用瑞光路，不適用於異議人停放車輛之江南街，故
    對異議人進行舉發等語（參本院卷第23頁至第25頁）。參酌
    證人乙○○提出之現場圖及現場照片（參本院卷第29頁至第
    33頁），異議人所指告示牌共有3 個，均設置於瑞光路上，
    而各該告示牌設置方向均與瑞光路平行，告示牌上之箭頭標
    誌亦指示瑞光路前後，顯見該等告示牌確實是用以規範瑞光
    路黃線停車管制時間，異議人以前詞置辯，自屬無理由。
五、異議人嗣又抗辯稱：伊去年被開單後去現場拍照，前揭告示
    牌已經歪掉，告示牌上之箭頭是斜指著證人庭呈之現場圖左
    上角，這也讓伊認為為何不能在該處停車，且伊質疑案發地
    點違規停車之取締工作本來很嚴，直到今年農曆年後就不再
    取締，有執法寬嚴不一的問題等語。然經核對證人庭呈之現
    場圖（參本院卷第33頁），縱使上開告示牌因歪掉致其上箭
    頭斜指圖示左上角，也與異議人停車位置大相逕庭，況該告
    示牌位置是設在瑞光路上，而非設置在與瑞光路垂直之江南
    路上，異議人據此認為其停車地點應受該告示牌規範，實屬
    牽強，不足為採。再警方取締縱有寬嚴不一情形，亦屬異議
    人得向相關單位反應請求改善之問題，尚不得因此解免其違
    規責任，自屬當然。
六、綜上所述，本件異議人違規事實明確，原處分機關據以裁罰
    ，並無違誤，本件異議為無理由，應予駁回。
據上論斷，應依道路交通案件處理辦法第19條之規定，裁定如主
文。
中    華    民    國    98    年    5     月    27    日
                              交通法庭法  官  鄭光婷
以上正本證明與原本無異。
如不服本裁定，應於裁定送達後5 日內，向本院提出抗告狀。
                                      書記官  徐仁豐
中    華    民    國    98    年    5     月    27    日


司法院資訊處製作；財團法人民間司法改革基金會備份。
